最高法院刑事判決　　　　　　　　　　　　　　　　八十七年度台上字第八八九號
　　上　訴　人　甲○○
右上訴人因違反藥事法案件，不服台灣高等法院高雄分院中華民國八十六年十一月四
日第二審判決（八十六年度上訴字第一四一七號，起訴案號：台灣澎湖地方法院檢察
署八十六年度偵字第一二五號），提起上訴，本院判決如左：
    主  文
上訴駁回。
    理  由
按刑事訴訟法第三百七十七條規定，上訴於第三審法院，非以判決違背法令為理由，
不得為之。是提起第三審上訴，應以原判決違背法令為理由，係屬法定要件。如果上
訴理由狀並未依據卷內訴訟資料，具體指摘原判決不適用何種法則或如何適用不當，
或所指摘原判決違法情事，顯與法律規定得為第三審上訴理由之違法情形，不相適合
時，均應認其上訴為違背法律上之程式，予以駁回。本件原判決係依憑上訴人甲○○
於偵查初訊中之供述，及共同被告吳冠哲之證言。且說明上訴人嗣後否認犯罪，係屬
卸責之詞，不足採信，綦詳。因而維持第一審論處上訴人明知為禁藥而轉讓罪刑，已
詳其所憑之證據及認定之理由。上訴意旨略謂：(一)上訴人於警訊中即否認有轉讓禁
藥之行為，原判決以上訴人在偵查初訊中之供述，及同案被告吳冠哲不利於上訴人之
陳述，為判處上訴人罪刑之依據，對於上訴人有利之證據不加採納，自有違誤。(二)原
審未依上訴人聲請，傳訊吳冠哲對質，顯有違誤。(三)上訴人因患有氣喘病，經常服用
人生鎮喘膠囊，為此，上訴人曾聲請化驗該藥是否含有類似安非他命之成分，原審置
之不理，亦未於判決書明其理由，顯然違法云云。然查：(一)證據之證明力，由法院
依自由心證審酌判斷之。原審綜合卷內全部證據資料，認上訴人於偵查初訊中之供述
及共同被告吳冠哲之證詞為可採，上訴人於審理中否認犯罪為不可採，核屬原審認事
採證職權之合法行使。上訴意旨並未依據卷內資料具體指摘其判斷有何違背法令之處
，自非第三審上訴之合法理由。(二)命證人與上訴人對質與否，審理事實之法院，本有
自由裁酌之權，均非當事人所得據為提起第三審上訴之適法理由。本件共同被告吳冠
哲已於偵審中陳述明確，原審未命吳冠哲與上訴人對質，並不違法，上訴意旨為此爭
執，不得據為第三審上訴之適法理由。(三)刑事訴訟法第三百七十九條第十款所稱應調
查之證據，係指與待證事實有重要關係，在客觀上認為應行調查者而言，本件原審縱
將上訴人所謂之「人生鎮喘膠囊」送請化驗，其化驗結果對於上訴人應成立轉讓禁藥
罪，無何關係，即非刑事訴訟法第三百七十九條第十款所稱「應於審判期日調查之證
據而未予調查」之情形。從而，原判決雖未說明不予調查之理由，但於判決主旨顯然
不生影響，依刑事訴訟法第三百八十條規定，不得為上訴第三審之理由。依上所述，
其上訴違背法律上之程式，應予駁回。
據上論結，應依刑事訴訟法第三百九十五條前段，判決如主文。
中      華      民      國    八十七    年      三      月     十二     日
                              最高法院刑事第五庭
                                  審判長法官  陳  錫  奎
                                        法官  洪  清  江
                                        法官  吳  昆  仁
                                        法官  李  伯  道
                                        法官  池  啟  明
      右正本證明與原本無異
                                              書  記  官
中      華      民      國    八十七    年      三      月     十八     日
